【裁判字號】    98,訴,4446
【裁判日期】    990115
【裁判案由】    毒品危害防制條例
【裁判全文】
臺灣板橋地方法院刑事判決              98年度訴字第4446號
公  訴  人  臺灣板橋地方法院檢察署檢察官
被      告  甲○○
上列被告因違反毒品危害防制條例案件，經檢察官提起公訴（98
年度毒偵字第7127號），被告於準備程序進行中，就被訴事實為
有罪之陳述，本院告知其簡式審判程序之旨，聽取當事人意見後
，裁定由受命法官獨任依簡式審判程序審理，茲判決如下：
    主  文
甲○○施用第一級毒品，累犯，處有期徒刑玖月，扣案如附表壹
編號壹所示之物沒收銷燬、如附表貳所示之物沒收；又施用第二
級毒品，累犯，處有期徒刑伍月，扣案如附表壹編號貳所示之物
沒收銷燬。應執行有期徒刑壹年，扣案如附表壹所示之物沒收銷
燬、如附表貳所示之物沒收。
    事  實
一、甲○○前因施用第二級毒品案件，經本院以88年度毒聲字第
    6322號裁定送觀察、勒戒，於民國88年10月某日執行完畢釋
    放出所，並由臺灣板橋地方法院檢察署檢察官以88年度毒偵
    字第1588號為不起訴處分確定。於前開觀察、勒戒執行完畢
    釋放後5 年內，復因施用第二級毒品案件，經本院以89年度
    毒聲字第3885號裁定令入戒治處所施以強制戒治，於90年6
    月19日執行完畢，此次犯行並經本院以89年度易字第2709號
    判決判處有期徒刑6 月確定，於90年6 月26日執行完畢（此
    部分不構成累犯）。其後，又因施用第一、二級毒品案件，
    經本院以93年度訴字第683 號判決判處有期徒刑10月確定，
    與其另犯之搶奪等案件所處有期徒刑2 年10月定應執行刑為
    有期徒刑3 年6 月，於96年6 月28日執行完畢。詎仍不知悔
    改，竟基於施用第一級毒品海洛因及第二級毒品甲基安非他
    命之犯意，於98年9 月22日下午6 時許，在臺北縣三重市○
    ○路○ 段27巷4 號住處，以將海洛因置入注射針筒加水液化
    後施打、將甲基安非他命置入玻璃球組（未扣案）燒烤吸食
    之方式，施用海洛因及甲基安非他命各1 次。嗣於98年9 月
    22日晚間11時10分許，在臺北縣三重市○○路○ 段27巷4 號
    前為警查獲，並扣得如附表1 、2 所示之物。
二、案經臺北縣政府警察局三重分局報告臺灣板橋地方法院檢察
    署檢察官偵查起訴。
    理  由
一、上開犯罪事實，業經被告甲○○於本院審理時坦承不諱，而
    其為警查獲時所採集之尿液，經以酵素免疫分析法初步篩選
    ，再以氣相層析質譜儀分析法確認，確呈現嗎啡（施用海洛
    因之代謝物為嗎啡）及甲基安非他命陽性反應，有臺北縣政
    府警察局三重分局查獲毒品案件被移送者姓名代碼對照表（
    代碼編號：C0000000號）、臺灣檢驗科技股份有限公司濫用
    藥物檢驗報告（代碼編號：C0000000號）各1 份在卷可稽，
    並有扣案如附表1 、2 所示之物可資佐證，足認被告之自白
    與事實相符。觀之事實欄所載被告前案紀錄，被告於初次經
    觀察、勒戒執行完畢釋放後5 年內，又因施用毒品犯行經戒
    毒處遇及追訴處罰，此有臺灣高等法院被告前案紀錄表1 份
    附卷可憑，其再犯本案，已不屬毒品危害防制條例第20條規
    定之「初犯」或「5 年後再犯」，應依同條例第10條處罰（
    最高法院97年度第5 次刑事庭會議決議參照）。本案事證明
    確，被告犯行洵堪認定，應依法論科。
二、按海洛因、甲基安非他命分屬毒品危害防制條例第2 條第2
    項第1 款、第2 款規定之第一級、第二級毒品，核被告所為
    ，係犯毒品危害防制條例第10條第1 項、第2 項之施用第一
    級毒品罪及施用第二級毒品罪。其為前揭犯行而持有第一級
    毒品海洛因及第二級毒品甲基安非他命，持有之低度行為，
    應為施用之高度行為所吸收，不另論罪。被告所犯施用第一
    級毒品罪與施用第二級毒品罪，犯意各別，行為互殊，應予
    分論併罰。另被告有如事實欄所示之前案紀錄，於96年6 月
    28日執行完畢乙節，有臺灣高等法院被告前案紀錄表1 份存
    卷可參，其於有期徒刑執行完畢5 年內，故意再犯有期徒刑
    以上之罪，為累犯，所犯2 罪均應依刑法第47條第1 項之規
    定加重其刑。爰審酌被告已曾因相同犯行經戒毒處遇及追訴
    處罰，猶未能知所警惕，顯然漠視法令之禁制，惟其犯罪行
    為主要係戕害自身，且事後坦承犯行，犯後態度尚無不良，
    暨其施用毒品之動機、目的、素行等一切情狀，分別量處如
    主文所示之刑，並定其應執行刑。扣案如附表1 所示之物為
    海洛因及甲基安非他命，係被告為施用第一、二級毒品犯行
    所剩餘，已經被告供承在卷，除因鑑驗而用罄之部分外，餘
    應依毒品危害防制條例第18條第1 項前段之規定沒收銷燬；
    如附表2 所示之物，則為被告所有供（非專供）施用第一級
    毒品所用之物，同經其確認無誤，應依刑法第38條第1 項第
    2 款之規定予以沒收。
據上論斷，應依刑事訴訟法第273 條之1 第1 項、第299 條第1
項前段，毒品危害防制條例第10條第1 項、第2 項、第18條第1
項前段，刑法第11條、第47條第1 項、第51條第5 款、第38條第
1 項第2 款，判決如主文。
本案經檢察官姜麗君到庭執行職務。
中    華    民    國    99    年    1     月    15    日
                刑事第十五庭    法  官  許炎灶
以上正本證明與原本無異。
如不服本判決應於收受判決後10日內向本院提出上訴書狀，並應
敘述具體理由；其未敘述上訴理由者，應於上訴期間屆滿後20日
內向本院補提理由書（均須按他造當事人之人數附繕本）「切勿
逕送上級法院」。
                                書記官  屠衛民
中    華    民    國    99    年    1     月    15    日
附錄本案論罪科刑法條：毒品危害防制條例第10條。
毒品危害防制條例第10條
施用第一級毒品者，處6 月以上5 年以下有期徒刑。
施用第二級毒品者，處3 年以下有期徒刑。
附表1 ：
┌─────────────────────────────────────┐
│查獲之第一、二級毒品                                                      │
├──┬─────┬──┬──┬──────────────────────┤
│編號│品      名│數量│單位│備                                        註│
├──┼─────┼──┼──┼──────────────────────┤
│ 1  │第一級毒品│1   │包  │第一級毒品海洛因（淨重0.1890公克，取樣0.00│
│    │海洛因    │    │    │  06公克）。                                │
│    │          │    │    │含極微量第一級毒品海洛因殘渣且未能析離之外│
│    │          │    │    │  包裝1 個，應併予沒收銷燬。                │
│    │          │    │    │卷附交通部民用航空局航空醫務中心98年10月7 │
│    │          │    │    │  日航藥鑑字第0985080 號毒品鑑定書1 份參照。│
├──┼─────┼──┼──┼──────────────────────┤
│ 2  │第二級毒品│1   │包  │第二級毒品甲基安非他命（淨重0.3390公克，取│
│    │甲基安非他│    │    │  樣0.0002公克）。                          │
│    │命        │    │    │含極微量第二級毒品甲基安非他命殘渣且未能析│
│    │          │    │    │  離之外包裝1 個，應併予沒收銷燬。          │
│    │          │    │    │卷附交通部民用航空局航空醫務中心98年12月15│
│    │          │    │    │  日航藥鑑字第0986374 號毒品鑑定書1 份參照。│
└──┴─────┴──┴──┴──────────────────────┘
附表2 ：
┌─────────────────────────────────────┐
│查獲之被告所有供（非專供）施用第一級毒品所用之物                          │
├──┬─────┬──┬──┬──────────────────────┤
│編號│品      名│數量│單位│備                                        註│
├──┼─────┼──┼──┼──────────────────────┤
│ 1  │注射針筒  │1   │支  │供（非專供）施用第一級毒品海洛因之用（置入海│
│    │          │    │    │洛因注射）                                  │
└──┴─────┴──┴──┴──────────────────────┘

司法院資訊處製作；財團法人民間司法改革基金會備份。
